【裁判字號】    98,交聲,346
【裁判日期】    981126
【裁判案由】    違反道路交通管理處罰條例聲明異議
【裁判全文】
臺灣基隆地方法院交通事件裁定         98年度交聲字第346號
移送機關即
原處分機關  交通部公路總局臺北區監理所基隆監理站
異  議  人
即受處分人  甲○○
上列異議人因違反道路交通管理處罰條例案件，對於交通部公路
總局臺北區監理所基隆監理站中華民國98年9 月30日所為之處分
（原處分案號：基監字第裁42-1AE603396號）聲明異議，本院裁
定如下：
    主  文
異議駁回。
    理  由
一、原處分意旨略以：異議人即受處分人（下稱異議人）甲○○
    所有之車牌號碼Q6-1061號自小客車，於民國97年11月15 日
    上午8時31分許，在臺北市○○○路高架橋下處，因該車「
    在道路收費停車處所停車經催繳不依規定繳費」違規，經臺
    北市停車管理工程處開單舉發，為此爰依道路交通管理處罰
    條例第56條第2項規定裁處異議人罰鍰新臺幣（下同）300元
    整。
二、異議意旨略以：異議人於97年11月15日，係將其所有之車牌
    號碼Q6-1061號自小客車停放於新生北路二段高架橋下公有
    停車場第50號停車格，而該處自97年8月4日至98年6月30日
    期間，因長春抽水站擴建工程暫停收費，為何還有停車收費
    ？此外，臺北市停車管理工程處未於明顯處公告收費標準、
    價錢，有欺瞞之意圖，因該處對面之新生北路停車格收費較
    為便宜，倘有關單位若明顯標示，異議人一定不會將車停放
    至該處，何況該地點已於97年8月4日至98年6月30日之期間
    暫停收費，為此聲明異議云云。
三、按汽車駕駛人在道路收費停車處所停車，未依規定繳費，主
    管機關應書面通知駕駛人於7 日內補繳，並收取必要之工本
    費用，逾期再不繳納，處300 元罰鍰，道路交通管理處罰條
    例第56條第2項定有明文。
四、經查：
  (一)異議人甲○○所有之前揭自小客車於97年11月15日上午8時
    31分許，在臺北市○○○路高架橋下公有停車格停車，因未
    依規定繳費，經主管機關即臺北市停車管理工程處以書面通
    知異議人補繳後，仍未依規定繳費等情，為異議人所不爭，
    並有臺北市政府交通局北市交停字第1AE603396號函、臺北
    市停車管理工程處98年10月20日北市停管字第09837424800
    號函附停車費查詢作業、送達證書各1份在卷可參，故異議
    人車輛在道路收費停車處所停車經催繳不依規定繳費之違規
    事實，應堪認定。
  (二)異議人雖辯稱其車輛係停放在上述公有停車格第50號停車格
    ，而該停車格於其停車時間係暫停收費云云，查上述公有停
    車格第29至63號停車格，自97年8月4日至98年6月30日因長
    春抽水站擴建暫停收費，移交臺北市政府工務局公園路燈工
    程管理處使用管理，固經臺北市停車管理工程處98年10月20
    日北市停管字第09837424800號函覆屬實，惟異議人所有之
    前揭車輛於97年11月15日係於新生北橋下第73號公有收費停
    車格位停車，非暫停收費範圍，亦有上開函及函附停車費查
    詢作業在卷可稽，是異議人車輛顯係在收費停車格內停車甚
    明，其此部分辯稱，自不足採。
  (三)異議人雖又辯稱臺北市停車管理工程處未於明顯處公告收費
    標準、價錢云云。然查臺北市停車管理工程處於臺北市○○
    ○路高架橋下「南京東路-長春路」迴轉道東、西側均設有
    新生北路高架橋下停車場（即本件違規地點）之大型停車須
    知標示牌，載明收費時間、收費標準、停車種類、未見單須
    查詢及查詢電話，有上述函附照片4張及圖示附卷可證，故
    異議人辯稱未於明顯處公告收費標準、價錢云云，已不足採
    。又依停車場法第十三條規定：「地方主管機關應於路邊停
    車場開放使用前，將設置地點、停車種類、收費時間、收費
    方式、費率及其他規定事項公告周知。」及行政程序法第10
    0條第2項規定：「一般處分之送達，得以公告或刊登政府公
    報或新聞紙代替之。」可知公有收費停車場所若已將停車種
    類、收費時間、方式及費率等內容公告或刊登於政府公報或
    新聞紙，即生與送達同一之效力，而認公有收費停車場之使
    用人均已知悉，不能再以不知收費等相關內容抗辯。查臺北
    市停車管理工程處業於前揭收費路段設置標示牌公告收費時
    間、收費標準、停車種類、未見單須查詢及查詢電話，已如
    前述，故該公告已生與送達同一之效力，縱異議人實際上未
    見上述標示牌，依前揭說明，亦不得以不知收費等內容作為
    為抗辯。
五、綜上所述，異議人所辯均不足採，其在道路收費停車處所停
    車經催繳不依規定繳費之違規事實，已堪認定，是原處分機
    關依道路交通管理處罰條例第56條第2項之規定，裁處異議
    人罰鍰300元，經核並無違誤，本件異議人之異議為無理由
    ，應予駁回。
據上論斷，應依道路交通案件處理辦法第19條，裁定如主文。
中    華    民    國    98    年    11    月    26    日
                    交通法庭法  官  王美婷
以上正本證明與原本相符。
對於本件裁定如有不服，應於收受送達後5 日內，向本院提出抗
告書狀，敘述抗告之理由，抗告於臺灣高等法院。
中    華    民    國    98    年    11    月    26    日
                            書記官  明祖斌


司法院資訊處製作；財團法人民間司法改革基金會備份。
